臺灣臺北地方法院刑事判決　　　　　　　100年度訴字第511號
公　訴　人　臺灣臺北地方法院檢察署檢察官
被　　　告　郭安輝
選任辯護人　林孝甄律師
　　　　　　王東山律師
上列被告因違反藥事法案件，經檢察官提起公訴（100 年度偵字
第7296號），經本院判決如下：
    主  文
郭安輝明知為禁藥，而販賣，累犯，處有期徒刑拾月。扣案如附
表所示之物均沒收。
    事  實
一、郭安輝前於民國94年間，因違反商標法案件，經臺灣板橋地
    方法院以95年度易字第92號判決處有期徒刑6 月確定，於95
    年4 月7 日易科罰金執行完畢。猶不知悔改，明知如附表所
    示藥品，係未經主管機關核准擅自輸入之禁藥，竟於99年間
    ，為賺取新臺幣500 元之利潤，應允登山客韋瑞請託購買壯
    陽藥品，而意圖營利，於99年秋季，在不詳之地點，販入如
    附表所示之禁藥，放置車號6817－A3號自用小客車之後行李
    箱紙箱內，等待韋瑞往取。嗣於100 年3 月24日上午8 時40
    分許，在臺北市○○區○○街221 巷道之路旁，因私販香菸
    為警盤查，而於前開車內後行李箱扣得如附表所示之藥品，
    始循線查知是上情。
二、案經臺北市政府警察局報請臺灣臺北地方法院檢察署檢察官
    偵查後起訴。
    理  由
一、訊據被告郭安輝就於前揭時地，因欲賺取500 元利潤，而販
    入如附表所示之藥品後，放置於自用小客車後行李箱而為警
    查扣等事實，於本院調查、審理時均坦承不諱，惟仍矢口否
    認有何販賣禁藥之犯行，辯稱：僅有販入如扣案所示之數量
    如何能稱販賣？倘非受人之託，不可能販入如扣案之數云云
    。被告之選任辯護人林孝甄律師亦為被告辯以：被告主觀上
    並無營利意圖，實際上並未交付委託人而應屬未遂，另由被
    告查獲經過可知，被告將扣案物品放置之處並非公然陳列，
    足可認被告並非販賣禁藥既遂等語。經查：
  (一)被告於前開時地，受證人韋瑞之請託，意圖賺取500 元之利
    潤，而購入如附表所示之物，經放置於前開自用小客車後行
    李箱內，而為警查扣等事實，除據被告迭於本院坦承不諱（
    見本院100 年8 月1 日筆錄第18、21頁），且經證人韋瑞於
    本院具結證述明確，並有扣案物、及扣案物照片（見偵查第
    24-26 頁）、自願受搜索同意書、扣押筆錄、扣押物品目錄
    表（見偵查第7 -12 頁）等在卷可稽，是前開事實堪以認定
    。
  (二)另扣案如附表示之物，係由大陸地區購回之物等情，業經被
    告所不爭執，且經本院勘驗結果：(1)附表編號1 、2 、3 「
    牛寶膠囊」、「三體牛鞭」（藍罐、黃罐）瓶身雖均以繁體
    字標示，但另加註「衛生部中國醫療保健國際交流促進會、
    中國江蘇中醫性學研究所聯合監制、安徽三體醫學保健品公
    司榮譽出品」字樣，並無我國衛生署核准字號、製造地、有
    效期間之資料；(2)附表編號4 「VEGETAL VIGRA 」，包裝說
    明均以英文標示，其相關廠商則標示「Hand-shaking Mansi
    on,the 5th Ave,Standford,USA、Hand-shaking(int'1)Cor
    p.USA 」等，均無我國衛生署核准許可證字號、製造地及有
    效期間之標示等情，有本院100 年6 月2 日勘驗筆錄、及附
    件扣案物照片在卷可稽。又經扣案物送至行政院衛生署食品
    藥物管理局鑑定，結果：附表編號1 至3 均屬大陸地區、或
    他地違法輸入之藥品等情，亦有行政院衛生署食品藥物管理
    局100 年5 月12日FDA 研字第1005014325號函、及附件檢驗
    報告書附卷可稽。是可認扣案之藥品均係未經核准擅自由大
    陸地區、或其他地區違法輸入之禁藥。
  (三)另被告之選任辯護人辯以：並無公然陳列扣案物品云云。經
    本院勘驗員警蒐證光碟結果：員警上前盤查前，該自用小客
    車係以後車廂開啟、停放於臺北市○○區○○街221 巷道之
    路旁，但扣案物品雖放置於車號6817－A3號自用小客車之後
    行李箱內，惟係另以黑色不透明塑膠袋裝妥、再行放置於不
    透明紙箱內後，再放置於自用小客車之最左內側，以一般目
    視，僅可見及該黑色不透明塑膠袋，無法知悉袋內裝放何等
    物品，而由蒐證過程中，被告並無任何出示該黑色不透明塑
    膠袋予他人觀覽之行為乙節，亦經本院勘驗明確，此有前開
    蒐證光碟、本院100 年8 月1 日當庭勘驗筆錄、及光碟擷取
    畫面在卷可稽。是可認被告辯稱：並無公然陳列扣案物品等
    情，堪信為真。惟因本件公訴人並未起訴「公然陳列禁藥罪
    」之罪名，此由起訴書證據並所犯法條二欄可知，是就此部
    分，亦無需另為其他之認定，附此敘明。
  (四)至被告辯稱：扣案物品係由外甥林俊雄至大陸時購回云云，
    並舉證人林俊雄證詞為佐。惟經取得被告同意後，經隔離訊
    問證人林俊雄、再訊問被告之結果，就：(1)「委託、實際購
    入時間」，證人林俊雄證稱：約99、或98年之「3 、4 、5
    月間」等語（見本院100 年8 月1 日筆錄第4 頁）、被告則
    稱：約99年初、或98年底時，但靠近秋天等語（見本院同日
    筆錄第9 頁）；(2)就「實際購得之經過」，證人林俊雄證稱
    ：被告似乎早已安排購買何等物品，因至大陸珠海飯店內，
    有人自動前來相尋，告稱係被告請託拿來要求帶回臺灣等語
    （見本院同日筆錄第7 頁），被告則稱：證人林俊雄至珠海
    何處購得均無所悉，僅要求林俊雄購回等語（見本院同日筆
    錄第10頁），(3)就「有無告稱購回用途」，證人林俊雄稱：
    被告稱自己用等語（見本院同日筆錄第4 頁），而被告則稱
    ：有告知林俊雄係人家拜託幫忙帶回等語（見本院同日筆錄
    第11頁）。是證人林俊雄、被告就上開購買重要情節之相互
    核對，均不相符，顯難互相核證扣案物之購入情節，是難認
    扣案物品係被告請求證人林俊雄自大陸購回等情。然雖被告
    就扣案物品之來源無法說明，但由前開扣案物品勘驗過程可
    知扣案物品分屬大陸地區製造、且為來源不明之藥品，數未
    經行政院衛生署核准攜入後而由被告購得，其禁藥之本質亦
    足以認定，仍無礙本件事實之認定。
  (五)綜上所述，本件事證明確，被告犯行洵堪認定，應予依法論
    科。
二、所謂販賣行為，並不以販入之後復行賣出為要件，祇要以營
    利為目的，將偽藥、禁藥購入或賣出，有一於此，其犯罪即
    為完成。核被告之行為係犯藥事法第83條明知為禁藥而販賣
    罪。查被告前於94年間，因違反商標法案件，經臺灣板橋地
    方法院以95年度易字第92號判決處有期徒刑6 月確定，於95
    年4 月7 日易科罰金執行完畢，有臺灣高等法院被告前案紀
    錄表附卷可按，未滿5 年，故意再犯本件有期徒刑以上之罪
    ，為累犯，應依刑法第47條第1 項加重其刑。爰審酌被告於
    本院審理時仍不知悔悟，對於販賣禁藥之行為全然不認為有
    何錯誤，僅貪圖蠅頭小利500 元，即斷然試法，雖藥品尚未
    轉手他人未造成實際之損害，然扣案藥品係無任何品管、成
    分、測試，倘若服用，其可能造成生命、身體之危險難以估
    計，更何況被告欲行交付「壯陽藥」藥品之對象未經任何篩
    選，且竟是「年高80餘歲」之老翁（即證人韋瑞）？其可能
    造成之法益損害甚大，再衡量其餘之犯罪之動機、目的、犯
    罪時所受之刺激、犯罪之手段、被告之生活狀況、品行、智
    識程度、犯罪所生之危險或損害、犯罪後之態度等一切情狀
    ，判處如主文所示之刑，以示懲儆。又扣案如附表所示之物
    為被告供犯罪所用之物，且屬被告所有，業經被告供承明確
    ，爰依刑法第38條第1 項第2 款規定宣告沒收。
據上論斷，應依刑事訴訟法第299 條第1 項前段，藥事法第83條
第1 項，刑法第11條前段、第38條第1 項第2 款、第47條第1 項
，判決如主文。
本案經檢察官劉俊良到庭執行職務
中    華    民    國   100    年    8     月    15    日
                  刑事第二十庭審判長法  官  郭惠玲
                                    法  官  李桂英
                                    法  官  呂政燁
上正本證明與原本無異。
如不服本判決，應於判決送達後10日內向本院提出上訴狀（應抄
附繕本）。告訴人或被害人如對於本判決不服者，應具備理由請
求檢察官上訴，其上訴期間之計算係以檢察官收受判決正本之日
期為準。
中    華    民    國   100    年    8     月    15    日
                                     書記官  江虹儀
附錄本案論罪科刑法條全文：
藥事法第83條
明知為偽藥或禁藥，而販賣、供應、調劑、運送、寄藏、牙保、
轉讓或意圖販賣而陳列者，處7 年以下有期徒刑，得併科新臺幣
5百 萬元以下罰金。
犯前項之罪，因而致人於死者，處7 年以上有期徒刑，致重傷者
，處3 年以上12年以下有期徒刑。
因過失犯第1 項之罪者，處2 年以下有期徒刑、拘役或科新臺幣
30萬元以下罰金。
第1項之未遂犯罰之。
附表：
1.牛寶（紅瓶）：貳拾肆瓶
2.牛寶（藍瓶）：拾肆瓶
3.牛寶（黃瓶）：瓶
4.VEGETAL VIGRA：拾伍瓶